臺灣基隆地方法院基隆簡易庭民事判決
111年度基簡字第393號
原      告  和雲行動服務股份有限公司

法定代理人  謝富來  
訴訟代理人  林鴻安  
被      告  陳建宇  


上列當事人間侵權行為損害賠償事件，本院於民國111年6月9日
言詞辯論終結，判決如下：
    主  文
被告應給付原告新臺幣貳拾玖萬壹仟玖佰陸拾陸元，及自民國一
百一十一年五月二十五日起至清償日止，按週年利率百分之五計
算之利息。
訴訟費用由被告負擔。
本判決得假執行。但被告如以新臺幣貳拾玖萬壹仟玖佰陸拾陸元
為原告預供擔保，得免為假執行。
    事實及理由
壹、程序事項
一、按因侵權行為涉訟者，得由行為地之法院管轄，民事訴訟法
    第15條第1項定有明文。查本件侵權行為地為本院轄區內之
    基隆市中正區，原告係依侵權行為法律關係為請求，本院自
    有管轄權，合先敘明。
二、被告經合法通知，未於言詞辯論期日到場，核無民事訴訟法
    第386條各款所列情形，爰依民事訴訟法第436條第2項、第3
    85條第1項前段規定，准原告之聲請，由其一造辯論而為判
    決。　　
貳、實體事項
一、原告主張：
　　被告前於民國109年11月5日上午2時30分許，駕駛ASG-9791
    號自小客車（下稱肇事車輛），直行中正路外側車道往市區
    方向行駛，行經基隆市中正區威海營區，不慎撞及停放於路
    邊合法停車格內，原告所有之RCR-7087號租賃車輛（下稱系
    爭車輛），致系爭車輛毀損，支出維修費用新臺幣（下同）
    309,125元（工資98,546元、零件195,859元、稅額14,720元
    ），扣除折舊後，原告仍受有266,966元之損害。此外，系
    爭車輛維修期間，系爭車輛無法出租，依原告所製汽車租賃
    契約第11條第2項約定：「乙方除前項約定賠償外，於車輛
    修復（含失竊）期間，需另依下列標準賠償營業損失：在十
    六日以上者，並應償付該期間定價百分之五十之定價，但期
    間之計算，最長以二十日為限」，系爭車輛自109年11月6日
    至110年5月28日進廠維修，而系爭車輛美日租金為2,500元
    ，原告因此受有之營業損失為25,500元（計算式：2,500元×
    50%×20＝25,500元）。為此，爰依民法第184條第1項前段，
    提起本件訴訟。並聲明如主文第一項所示。　
二、被告經合法通知無正當理由於言詞辯論期日不到場，且未以
    書狀為任何之抗辯及陳述。
三、本件被告前於前揭時、地駕駛肇事車輛，因未注意車前狀況
    ，不慎撞及停放於路邊合法停車格內，原告所有之系爭車輛
    ），致系爭車輛毀損，此經原告提出與事實相符之系爭車輛
    遭毀損照片、基隆市警察局道路交通事故當事人登記聯單、
    道路交通事故現場圖等件為證，並經本院依職權調取本件交
    通事故資料附卷可憑。而被告經合法通知無正當理由於言詞
    辯論期日不到場，且未以書狀為任何之抗辯及陳述。本院審
    酌上開證據資料，認此部分之事實堪信為真實。
四、按汽車行駛時，駕駛人應注意車前狀況及兩車並行之間隔，
    並隨時採取必要之安全措施；道路交通安全規則第94條第3
    項前段定有明文。本件被告於旨揭時、地，因未疏未注意車
    前狀況，而撞及系爭車輛，致系爭車輛受有車體損害，並因
    此受有營業損失，則被告自係明確違反道路交通安全規則之
    相關規定，其有過失甚明；又被告既違反交通法規以致碰撞
    系爭車輛，則被告之過失行為與系爭車輛之車體損害間，自
    有相當因果關係存在。第按因故意或過失，不法侵害他人之
    權利者，負損害賠償責任；汽車、機車或其他非依軌道行駛
    之動力車輛，在使用中加損害於他人者，駕駛人應賠償因此
    所生之損害，民法第184條第1項前段、第191條之2前段亦有
    明定；本件被告既有過失，其過失行為與系爭車輛之車體損
    害復有相當因果關係，則被告自應依法對系爭車輛之所有人
    即原告負損害賠償責任。茲就原告主張之項目及金額，是否
    應予准許，分述如下：
　㈠系爭車輛修復費用：
　1.按負損害賠償責任者，除法律另有規定或契約因有訂定外，
    應回復他方損害發生前之原狀；第1項情形，債權人得請求
    支付回復原狀所必要之費用，以代回復原狀，民法第213條
    第1項、第3項定有明文。但修理材料以新品換舊品，應予折
    舊（最高法院77年度第9次民事庭會議決議㈠參照）。
　2.經查，系爭車輛為109年5月出廠，此有原告提出系爭車輛之
    行車執照為證，並經本院依職權調取系爭車輛之車籍資料在
    卷足憑，至109年11月5日車禍受損時止，依營利事業所得稅
    查核準則第95條第6款規定：「固定資產提列折舊採用定率
    遞減法者，以一年為計算單位，其使用期間未滿一年者，按
    實際使用之月數相當於全年之比例計算之，不滿一月者，以
    月計」之方法計算結果，使用之時間應以6月計，其汽車及
    附加零件已有折舊，應將折舊部分予以扣除。另依行政院所
    頒「固定資產耐用年數表」及「固定資產折舊率表」規定，
    汽車之耐用年數為5年，再依財政部（58）如財稅發字第108
    3號發佈之固定資產折舊採定率遞減法之計算方法，其每年
    應折舊千分之三六九，採用定率遞減法計算折舊者，其最後
    一年之折舊額，加歷年折舊累計額，其總和不得超過該資產
    成本原額之十分之九，故逾耐用年數之自用小客貨車仍有相
    當於新品資產成本百分之十之殘值。查系爭車輛修繕金額為
    309,125元（工資98,546元、零件195,859元、稅額14,720元
    ），有原告提出之電子發票、估價單、維修明細、車損照片
    在卷可稽，且核其維修範圍與其因本件事故遭碰撞之受損位
    置相符，堪認上開修復項目所需之費用，均屬必要修復費用
    無誤。是以，系爭車輛之維修費用，零件部分經扣除折舊後
    為159,723元（計算式如附表），再加計工資98,546元、稅
    額14,720元，應認系爭車輛之損害額為272,989元。故本件
    原告請求被告給付維修費用266,966元，應予准許。
　㈡營業損失部分：
　　原告主張本件事故發生後，被告應賠償系爭車輛修繕期間之
    營業損失25,000元，業據提出前揭估價單及自助租車租賃契
    約、出租車輛價目表等件為憑。系爭車輛既因被告之過失行
    為而毀損，原告因而無從出租該車輛，則原告因此所受之營
    業損失，核屬原告因被告過失侵權行為所受之損害，原告請
    求被告給付25,000元，應予准許。
五、綜上所述，原告基於侵權行為之法律關係，請求被告給付29
    1,966元，及自起訴狀繕本送達翌日即111年5月25日起至清
    償日止，按週年利率5%計算之利息，為有理由，應予准許；
六、本件係民事訴訟法第427條第1項所定標的金額500,000元以
    下之財產權訴訟，本院為被告敗訴判決部分，應依職權宣告
    假執行，併依民事訴訟法第392條第2項規定，酌情被告預供
    擔保得免為假執行。
七、本件第一審裁判費為3,200元，此外別無其他訴訟費用支出
    ，訴訟費用依兩造勝敗比例，由敗訴之被告負擔。
八、據上論結，原告之訴為有理由，依民事訴訟法第436條第2項
    、第385條第1項前段、第78條、第389條第1項第3款、第392
    條第2項，判決如主文。 
中　　華　　民　　國　　111 　年　　6 　　月　　30　　日
                  基隆簡易庭法　官　周裕暐　　　　　
以上正本係照原本作成。
對於本件判決如有不服，應於收受送達後20日內向本院提出上訴
書狀，上訴於本院合議庭，並按他造當事人之人數附具繕本。如
委任律師提起上訴者，應一併繳納上訴審裁判費。
中　　華　　民　　國　　111 　年　　6 　　月　　30　　日
                            書記官　謝佩芸
附表
-----
折舊時間           金額
第1年折舊值        195,859×0.369×(6/12)=36,136
第1年折舊後價值    195,859-36,136=159,723